【裁判字號】    92,易,315
【裁判日期】    920610
【裁判案由】    公然侮辱
【裁判全文】
臺灣台北地方法院刑事判決                          九十二年度易字第三一五號
    公  訴  人  臺灣臺北地方法院檢察署檢察官
    被      告  甲○○
    選任辯護人  李勇三
右列被告因妨害名譽案件，經檢察官聲請簡易判決處刑（九十一年度偵字第二四六三
二號），本院認為不得以簡易判決處刑，改依通常程序判決如左：
    主  文
甲○○公然侮辱人，處拘役貳拾日，如易科罰金以參佰元折算壹日。
    事  實
一、甲○○於民國九十一年四月三十日，在台北市○○路地○街商場中控室，因點交
    第一０三攤位等細故，與丙○○發生爭執，竟基於公然侮辱之犯意，當著丙○○
    等十多人面前，將桌上茶杯中之開水全數潑往丙○○身上，將丙○○衣服潑濕而
    使其公然受到屈辱。
二、案經被害人丙○○訴由臺灣臺北地方法院檢察署檢察官偵查並聲請以簡易判決處
    刑。
    理  由
一、訊據被告甲○○矢口否認妨害名譽犯行，辯稱：伊係不小心弄倒杯中之水，而濺
    到告訴人云云。惟查右揭犯罪事實，業據告訴人丙○○指述歷歷，核與證人丁○○證稱：當天我有在現場，看到告訴人、乙○○、被告、及在庭上的林春香、李
    松柏。被告與告訴人隔著桌子對面坐著，二人沒講幾句話就發生衝突，被告本來
    坐著就站起來拿一杯水往告訴人身上潑等語。證人林春香證稱：我與告訴人是妯
    娌。當時告訴人、丁○○、被告都在現場、乙○○有進有出，潑水時是否在我沒
    注意。我們接到通知單下午二點半去開點交會議，當時我與告訴人坐在一邊，被
    告坐在我們的對面，被告向告訴人表示第一０三號明明就不是告訴人的，為什麼
    要這樣爭，告訴人向被告表示我們有憑有據（丁○○是要來替我證明一０三號是
    他賣給我們的），沒說幾句話，被告就拿茶水往告訴人身上潑，我身上也被潑到
    。因為是被告與告訴人在對話，而我沒與被告談話，我當場看到被告對告訴人潑
    水，我們都受到驚嚇等語相互符合。次查：被告辯稱不小心弄倒杯中之水云云，
    然被告與告訴人對坐相隔二張長條桌子寬度之距離，被告如係不小心弄倒茶水，
    又怎會飛濺到告訴人上半身多處地方，此有照片附卷可稽，顯與茶水倒地所濺到
    身上完全不同，足證被告辯解，顯係卸責之詞，不足採信。另證人戊○○、沈玉
    珍、乙○○案發時均不在現場，無從為被告有利之證明。本件事證明確，被告犯
    行，洵堪認定。
二、核被告甲○○所為，係犯刑法第三百零九條第一項之罪。本院考慮上述情節，並
    參酌被告犯罪原因與手段、教育程度、其行為對被害人所生危害程度、犯罪後態
    度等一切情狀，量處如主文所示之刑，並諭知易科罰金之折算標準。
三、據上論斷，應依刑事訴訟法第四百五十二條、第二百九十九條第一項前段、刑法
    第三百零九條第一項、第四十一條第一項前段、罰金罰鍰提高標準條例第一條前
    段、第二條，判決如主文。
本案經檢察官王怡菁到庭執行職務。
中      華      民      國      九十二      年      六      月    十    日
                              臺灣台北地方法院刑事第九庭
                                                  法  官  薛中興
右正本證明與原本無異。
如對本判決不服，應於送達後十日內，向本院提出上訴狀。（應附影本）
                                                  書記官  王黎輝
中      華      民      國      九十二      年      六      月    十    日
附錄本案所犯法條全文
中華民國刑法第三百零九條 (公然侮辱罪)
 公然侮辱人者，處拘役或三百元以下罰金。
以強暴犯前項之罪者，處一年以下有期徒刑、拘役或五百元以下罰金。


司法院資訊處製作；財團法人民間司法改革基金會備份。
